臺灣臺南地方法院臺南簡易庭民事判決
110年度南簡字第1172號
原      告  南市區漁會  

法定代理人  林士傑
訴訟代理人  陳友峰
被      告  林士傑

上列當事人間請求清償借款事件，本院於民國110年9月30日言詞
辯論終結，判決如下：
    主      文
被告應給付原告新臺幣22萬元，及自民國109年11月17日起至民
國109年12月6日止，按週年利率百分之1.04，自民國109年12月1
7日起至清償日止，逾期在6個月以內者，按週年利率百分之2.66
97，逾期超過6個月者，按週年利率百分之2.9124計算之利息；
暨自民國109年12月17日起至清償日止，逾期在6個月以內者，按
週年利率百分之0.26697，逾期超過6個月者，按週年利率百分之
0.58248計算之違約金。
訴訟費用新臺幣2,320元由被告負擔。
本判決得假執行。
    事實及理由
一、原告主張：被告於民國108年7月17日向原告借款新臺幣（下
    同）30萬元，借款期間自108年7月17日至113年7月17日，約
    定按中華郵政股份有限公司2年期定期儲金機動利率加碼「
    政策性農業專案貸款加（減）碼年率標準」機動計息（於借
    款時為百分之1.29），貸款逾期時，逾期在6個月以內者，
    逾期本金部分改按全國農業金庫基準利率加計1成計息，並
    以同標準計收違約金，逾期超過6個月者，改按全國農業金
    庫基準利率加計2成計息，並以同標準計收違約金。且有任
    一宗債務不依約清償本金時，即喪失期限利益，全部債務視
    為到期。詎被告自109年11月17日起即未依約繳納本息，尚
    積欠本金22萬元及利息、違約金未清償，迭經催討無效。爰
    依消費借貸之法律關係提起本訴。並聲明：如主文第一項所
    示。
二、被告則以：對原告請求的金額沒有意見，確實有欠這筆錢。
    但希望可以每個月還款2,500元的方式分期清償，因為被告
    還有其他負債，自己家裡也有經濟壓力等語。
三、原告主張之上開事實，業據提出與其所述相符之貸款借據、
    特約條款、臺幣存放款利率表、貸款約定書、（見本院卷第
    17至22頁）為證，且為被告所不爭執，堪信為真實。被告固
    稱其現還有其他負債，有經濟壓力，希望能分期清償等語，
    惟此僅係履行及清償能力之問題，與被告應負之清償責任無
    涉。從而，原告本於消費借貸之法律關係，請求被告清償如
    主文第一項所示之金額、利息及違約金，洵屬有據，應予准
    許。　　
四、末按訴訟費用，由敗訴之當事人負擔；法院為終局判決時，
    應依職權為訴訟費用之裁判，民事訴訟法第78條及第87條第
    1項分別定有明文。經查本件訴訟費用額為2,320元（即第一
    審裁判費），此外別無其他支出，爰依上開規定確定訴訟費
    用之負擔如主文第二項所示。
五、本件係屬民事訴訟法第427條第2項第6款簡易訴訟事件所為
    被告敗訴之判決，依同法第389條第1項第3款規定，應依職
    權宣告假執行。
六、據上論結，本件原告之訴為有理由，依民事訴訟法第436條
    第2項、第87條第1項、第78條、第389條第1項第3款，判決
    如主文。
中　　華　　民　　國　 110　　年　　10　　月　　 7　　日
                  臺南簡易庭  法　官　張玉萱
以上正本係照原本作成。
如不服本判決，應於送達後20日內，向本院提出上訴狀並表明上
訴理由，如於本判決宣示後送達前提起上訴者，應於判決送達後
20日內補提上訴理由書（須附繕本），如委任律師提起上訴者，
應一併繳納上訴審裁判費。
中　　華　　民　　國　　110 　年　　10　　月　　8 　　日
                              書記官  鄭伊汝